【裁判字號】    90,簡上,78
【裁判日期】    900731
【裁判案由】    竊盜
【裁判全文】
臺灣士林地方法院刑事判決                            九十年度簡上字第七八號
    上  訴  人  臺灣士林地方法院檢察署檢察官
    被      告  甲○○
右上訴人因被告竊盜案件，不服本院內湖簡易庭八十九年度湖簡字第五三九號中華民
國九十年一月三十日第一審判決（聲請案號：八十九年度偵字第九○二○號），提起
上訴，本院管轄之第二審合議庭自為第一審判決如左：
    主  文
原判決撤銷。
本件免訴。
    理  由
一、聲請意旨如聲請書所載（如附件一）。
二、按案件曾經判決確定者，依刑事訴訟法第三百零二條第一款之規定，應為免訴之
    判決，係指同一案件，不論實質上之一罪，或裁判上之一罪，業經法院實體上之
    判決確定，檢察官復就該同一案件重行起訴者而言。又是否已經實體上之判決確
    定，係以法院判決時為準，非以檢察官重行起訴時為其依據；已經提起公訴或自
    訴之案件，復重行起訴，其後之起訴，於先之起訴判決確定後始行判決者，應為
    免訴之判決。最高法院八十四年台非字第四五一號判決及五十一年三月十九日民
    、刑庭決議分別可以參照。又應諭知免訴之判決者，得不經言詞辯論為之，刑事
    訴訟法第三百零七條亦定有明文。檢察官聲請簡易處刑之案件，法院於審理後，
    認應為免訴之諭知者，應適用通常程序審判之，刑事訴訟法第四百五十二條、第
    四百五十一條之一第四項但書第三款亦有明文。而對於簡易判決之上訴，準用刑
    事訴訟法第三編第一章及第二章之規定，管轄第二審之地方法院合議庭受理簡易
    判決上訴案件，應依通常程序審理。其認案件有刑事訴訟法第四百五十二條之情
    形者，應撤銷原判決，逕依通常程序為第一審判決，刑事訴訟法第四百五十五條
    之一第三項、法院辦理刑事訴訟簡易案件應行注意事項第十四項亦有規定。
三、查本件被告甲○○另案被訴於民國八十九年（聲請簡易判決處刑書誤載為八十八
    年）九月十九日於基隆市○○街六十五之一號房屋竊盜蠟燭一對及神明木框一個
    之事實，業經臺灣基隆地方法院檢察署檢察官聲請簡易判決處刑，於八十九年十
    月九日繫屬臺灣基隆地方法院，並由該院於八十九年十月十六日以八十九年度基
    簡字第八四一號判處被告罰金三千元，宣告緩刑二年（簡易判決書亦誤引被告竊
    盜時間為八十八年九月十九日），已於同年十一月二十日確定，有該案檢察官聲
    請簡易判決處刑書、聲請書、基隆市警察局第三分局刑事案件報告書、被告甲○
    ○、被害人陳余梅於八十九年九月十九日之警訊筆錄及臺灣高等法院被告全國前
    案紀錄表各一紙（均影本）附卷可稽。核與本件檢察官聲請簡易判決之連續竊盜
    犯行（八十九年八月五日、九月二十日），時間相近，手段雷同，堪認係基於概
    括之犯意而為，應屬連續犯之裁判上一罪之同一案件，而本案係於八十九年十月
    十七日始繫屬本院，本院為後起訴之法院，本院合議庭判決時，先起訴之法院既
    已經判決確定（八十九年十一月二十日），則揆諸上開說明，本件爰不經言詞辯
    論，逕為諭知免訴之判決。而原審疏未審酌及此，而為論罪科刑之實體判決，即
    有未合。上訴人上訴意旨認被告除聲請簡易處刑書所載之犯罪事實外，尚有連續
    十二件之竊盜事實（如附件二）而指摘原判決不當，求予撤銷改判，亦無理由，
    惟原判決既有不當，自應由本院將原判決撤銷，改依通常程序自為第一審判決，
    並不經言詞辯論，逕為免訴判決之諭知。
四、本件被告既經本院為免訴之判決，則臺灣板橋地方法院檢察署檢察官移送併案審
    理部分（九十年度偵字第八七四五）以及臺灣基隆地方法院檢察署檢察官移送併
    案審理部分（九十年度偵字第五○五號、第九六一號、第一一○三號、第一三一
    六號、第二六五三號及第二九九三號），即難認與本件有何裁判上一罪關係，故
    本院無從併案審理，應退回由檢察官另行處理。
據上論斷，應依刑事訴訟法第四百五十五條之一第一項、第三項、第四百五十二條、
第三百六十九條第一項前段、第三百六十四條、第三百零二條、第三百零七條，判決
如主文。
中      華      民      國      九十      年      七    月    三十一    日
                                臺灣士林地方法院刑事第一庭
                                    審判長法  官 林清吉
                                          法  官 周明鴻
                                          法  官 林政佑
右正本證明與原本無異。
如不服本判決，應於送達後十日內，向本院提出上訴狀。
                                          書記官 蘇彥宇
中      華      民      國      九十      年      八    月      一      日


司法院資訊處製作；財團法人民間司法改革基金會備份。
